臺灣臺中地方法院刑事判決　　　　　　　　　　　　九十一年度易字第一五七號
　　公　訴　人　臺灣臺中地方法院檢察署檢察官
　　被　　　告　乙○○
右列被告因毒品危害防制條例案件，經檢察官提起公訴（九十一年度毒偵字第一一八
三號），本院判決如左：
    主  文
乙○○施用第二級毒品，累犯，處有期徒刑陸月，如易科罰金以參佰元折算壹日。扣
案含有安非他命殘渣之吸食器壹組沒收銷燬之。
    事  實
一、乙○○素行不佳，前有二次違反麻醉藥品管理條例前科紀錄，復於民國八十七年
    間因竊盜案件，經臺灣高等法院臺中分院判處有期徒刑七月確定，於八十八年六
    月二十三日執行完畢，又於八十八年間因偽造文書案件，經本院判處有期徒刑三
    月確定，接續前案執行，於八十八年九月二十三日執行完畢，竟仍不知悔悟，其
    於毒品危害防制條例施行後，亦先後因施用毒品案件，經本院二次裁定送勒戒處
    所觀察、勒戒後，均認無繼續施用毒品之傾向，由臺灣臺中地方法院檢察署檢察
    官分別於八十七年十一月二十四日以八十七年度偵字第二四二六八號及於八十九
    年十二月十二日以八十九年度毒偵緝字第六四一號為不起訴處分確定。詎乙○○
    仍不思戒絕毒品，復基於施用第二級毒品安非他命之犯意，於九十年十月二日當
    日或往前回溯四日內某時，在不詳地點，以不詳方式，施用第二級毒品安非他命
    一次。嗣於九十年十月二日二十二時三十分許，為警在臺中市○○區○○路五號
    旁水溝上搭建之工寮內臨檢驗尿後查悉上情，並扣得含有安非他命殘渣之吸食器
    一組。乙○○三犯施用毒品之罪，由檢察官聲請本院裁定令入戒治處所施以強制
    戒治。
二、案經臺中市警察局第六分局報請臺灣臺中地方法院檢察署檢察官偵查起訴。
    理  由
一、訊據被告乙○○矢口否認其有上揭施用第二級毒品安非他命之犯行，辯稱：伊於
    九十年十月二日當日或前四日內並未施用安非他命，扣到之吸食器是以前留下來
    的，伊驗尿有安非他命反應，可能是吸到二手煙云云。惟查被告於九十年十月二
    日二十二時三十分許，為警在臺中市○○區○○路五號旁水溝上搭建之工寮內臨
    檢查獲後，經採取其尿液送請臺中市衛生局檢驗結果，係呈甲基安非他命陽性反
    應之事實，有臺中市衛生局煙毒尿液檢驗成績書影本一份在卷可稽。按一般人如
    未施用安非他命，其尿液應不會檢出安非他命反應，倘有吸用者，約百分之七十
    於二十四小時內自尿中排出，約百分之九十於九十六小時自尿中排出，故推算施
    用時間距採尿時間最長可能不會超過四日，此有行政院衛生署藥物食品檢驗局八
    十一年二月八日（八一）藥檢壹字第００一一五六號函敘明在案。是經採尿檢驗
    有安非他命反應者，通常可認其人於採尿前四日內有施用安非他命，故被告應於
    九十年十月二日採尿前四日內某時，有施用安非他命一次之行為甚明。被告於本
    院審理時雖辯稱：可能是吸到別人之二手煙，才會驗出有安非他命反應云云。惟
    查吸入含有毒品之二手煙，在文獻上，雖尚無能否由尿液甲○驗出毒品反應之研
    究報告，然依法務部調查局檢驗毒品案件經驗研判，若非共處於空間密閉狹小，
    並故意大量吸入該氣體，應不致於尿液中代謝出煙毒或甲基安非他命反應之情，
    業經法務部調查局（八三）發技（一）字第八三一○○一八五號函釋無誤。依常
    情，一般人當無故意大量吸入毒品之二手煙情形，且尚無證據證明被告係處於他
    人施用安非他命之密閉空間內，間接吸入該二手煙，況本件並扣得含有安非他命
    殘渣之吸食器一組可資佐證，故被告空言辯稱其尿液有安非他命反應可能是吸到
    他人之二手煙云云，顯係事後卸責之詞，不足採信。此外，被告先後因施用毒品
    案件，經本院二次裁定送勒戒處所觀察、勒戒後，均認無繼續施用毒品之傾向，
    由臺灣臺中地方法院檢察署檢察官分別於八十七年十一月二十四日以八十七年度
    偵字第二四二六八號及於八十九年十二月十二日以八十九年度毒偵緝字第六四一
    號為不起訴處分確定等情，有被告之刑案資料查註紀錄表一份及不起訴處分書影
    本二份在卷足據。本件事證已明，被告三犯施用毒品之罪證明確，應依法論科。
二、核被告所為，係犯毒品危害防制條例第十條第二項之施用第二級毒品罪。被告施
    用第二級毒品前後持有第二級毒品之低度行為，應為施用第二級毒品之高度行為
    所吸收，不另論罪。又被告於八十七年間因竊盜案件，經臺灣高等法院臺中分院
    判處有期徒刑七月確定，於八十八年六月二十三日執行完畢；又於八十八年間因
    偽造文書案件，經本院判處有期徒刑三月確定，接續前案執行，於八十八年九月
    二十三日執行完畢；有被告之刑案資料查註紀錄表及臺灣高等法院被告全國前案
    紀錄表各一份附卷足憑，其受有期徒刑執行完畢後，於五年內再犯本件有期徒刑
    以上之罪，為累犯，應依刑法第四十七條之規定加重其刑。爰審酌被告前有施用
    毒品前科紀錄多次，復經觀察勒戒二次為不起訴處分後，猶繼續施用毒品不輟，
    且於本件犯後猶飾詞圖卸，不知悔悟，情節非輕，惟念及吸毒係戕害自己身心之
    行為，從另一角度觀察，應視同病人看待，及本件僅能證明被告施用安非他命一
    次等一切情狀，量處如主文所示之刑，並諭知易科罰金之折算標準。扣案含有安
    非他命殘渣之吸食器一組，因安非他命殘渣與吸食器間難以析離，故一併視為安
    非他命毒品，併依毒品危害防制條例第十八條第一項前段之規定，宣告沒收銷燬
    之。
據上論斷，應依刑事訴訟法第二百九十九條第一項前段，毒品危害防制條例第十條第
二項、第十八條第一項前段、第二十條第三項前段，刑法第十一條前段、第四十七條
、第四十一條第一項前段，罰金罰鍰提高標準條例第二條，判決如主文。
中      華      民      國    九十一    年      九      月     十三     日
                            臺灣臺中地方法院刑事第四庭
          法  官  張  靜  琪
右正本證明與原本無異。
如不服本判決，應於判決送達後十日內向本院提出上訴狀，上訴於臺灣高等法院臺中
分院( 須附繕本 )。
                                    書記官
中      華      民      國    九十一    年      九      月     十三     日
附錄本案論罪科刑法條全文
毒品危害防制條例
第十條第二項：施用第二級毒品者，處三年以下有期徒刑。
